【裁判字號】    97,訴,623
【裁判日期】    971222
【裁判案由】    違反電業法等
【裁判全文】
臺灣桃園地方法院刑事判決               97年度訴字第623號
公  訴  人  臺灣桃園地方法院檢察署檢察官
被      告  丑○○
            丙○○
上二人共同
選任辯護人  劉世興律師
            陳俊隆律師
被      告  辛○○
                    號
            庚○○
                    號3樓
            乙○○
                    1樓
            甲○○
                    弄17號
            子○○
                    號
            戌○○
            辰○○
            癸○○
                    號5樓
            丁○○
                    號2 樓
            巳○○
            戊○○
上列被告因違反電業法等案件，經檢察官提起公訴（97年度偵字
第6971、10238 號），本院判決如下：
    主  文
丑○○所犯如附表編號1至17「所犯罪名」欄所示之罪，各處刑
如附表編號1 至17「宣告刑」欄所示。應執行有期徒刑貳年。緩
刑伍年，緩刑期間付保護管束，並應向指定之公益團體、地方自
治團體或社區提供壹佰肆拾小時之義務勞務。
丙○○所犯如附表編號1 至17「所犯罪名」欄所示之罪，各處刑
如附表編號1 至17「宣告刑」欄所示。應執行有期徒刑貳年。緩
刑伍年，緩刑期間付保護管束，並應向指定之公益團體、地方自
治團體或社區提供壹佰肆拾小時之義務勞務。
辛○○所犯如附表編號1「所犯罪名」欄所示之罪，處刑如附表
編號1 「宣告刑」欄所示。緩刑貳年。
庚○○所犯如附表編號2 「所犯罪名」欄所示之罪，處刑如附表
編號2 「宣告刑」欄所示。緩刑貳年。
乙○○所犯如附表編號3 「所犯罪名」欄所示之罪，處刑如附表
編號3 「宣告刑」欄所示。緩刑貳年。
甲○○所犯如附表編號4 至8 「所犯罪名」欄所示之罪，各處刑
如附表編號4 至8 「宣告刑」欄所示。應執行有期徒刑玖月。緩
刑年。
子○○所犯如附表編號9至10「所犯罪名」欄所示之罪，各處刑
如附表編號9 至10「宣告刑」欄所示。應執行有期徒刑貳月。緩
刑貳年。
戌○○所犯如附表編號11「所犯罪名」欄所示之罪，處刑如附表
編號11 「宣告刑」欄所示。緩刑貳年。
辰○○所犯如附表編號12「所犯罪名」欄所示之罪，各處刑如附
表編號12「宣告刑」欄所示。緩刑貳年。
癸○○所犯如附表編號13「所犯罪名」欄所示之罪，處刑如附表
編號13「宣告刑」欄所示。緩刑貳年。
丁○○所犯如附表編號14「所犯罪名」欄所示之罪，處刑如附表
編號14「宣告刑」欄所示。緩刑貳年。
巳○○所犯如附表編號15「所犯罪名」欄所示之罪，處刑如附表
編號15「宣告刑」欄所示。緩刑貳年。
戊○○所犯如附表編號16「所犯罪名」欄所示之罪，處刑如附表
編號16「宣告刑」欄所示。緩刑貳年。
    事  實
一、丑○○、丙○○共同意圖為自己不法所有，基於竊電與毀損
    之犯意，因丙○○曾任臺灣電力股份有限公司（下稱臺電公
    司）外包抄表員工作而熟悉電表計算電度知識，即透過丑○○擔任位在中壢市「榮耀歐洲社區」管理委員身分，以及渠
    等向中壢地區店家消費之便，勾結同社區用電戶或貪圖便宜
    商家而同具犯意聯絡如附表所示之共犯，於附表所示竊電期
    間內某時，在該等用電地址，由丑○○把風，丙○○持客觀
    上得為兇器使用之老虎鉗（未扣案），將臺電公司裝設之電
    表上具有文書性質之封印鎖損壞，並打開電表玻璃罩，再破
    壞經濟部標準檢驗局委請財團法人台灣大電力研究試驗中心
    檢定合格印證所附「同」字號鉛封與鉛粒銅線，拔開電表以
    回撥計電表指數致使電表計量失效不準，進而降低電表用電
    度數，以此方式各別竊電得逞（獲利、竊電度數、追償額度
    等均依附表所示）。
二、案經臺電公司訴由桃園縣政府警察局平鎮分局報請臺灣桃園
    地方法院檢察署檢察官偵查起訴。
    理  由
壹、證據能力方面
一、按被告以外之人於偵查中向檢察官所為之陳述，除顯有不可
    信之情況者外，得為證據，刑事訴訟法第159條之1第2項定
    有明文。經查證人即被告丑○○、丙○○、辛○○、庚○○
    、乙○○、甲○○、子○○、戌○○、癸○○、辰○○、丁○○、巳○○、戊○○；證人卯○○、天○○、亥○○、地
    ○○、己○○、酉○○、寅○○、申○○、宇○○、未○○
    、午○○於偵查中向檢察官所為之陳述，業經具結，且自筆
    錄內容觀之，並無不正取供之情事，而無顯不可信之情況，
    依上開規定，自有證據能力。
二、再按被告以外之人於審判外之言詞或書面陳述，除法律有規
    定者外，不得作為證據，刑事訴訟法第159 條第1 項固有明
    文；被告以外之人於審判外之陳述，雖不符刑事訴訟法第15
    9 條之1 至第159 條之4 之規定，而經當事人於審判程序同
    意作為證據，法院審酌該言詞陳述或書面陳述作成時之情況
    ，認為適當者，亦得為證據。當事人、代理人或辯護人於法
    院調查證據時，知有第159 條第1 項不得為證據之情形，而
    未於言詞辯論終結前聲明異議者，視為有前項之同意，同法
    第159 條之5 亦有明文。查本院據以判斷本案犯罪事實依據
    之臺灣電力公司電費通知及收據、抄表行程表、服務處所表
    、現場照片、臺灣電力股份有限公司之公司基本資料查詢明
    細、臺灣電力公司用電實地調查書、追償電費計算單、訪談
    紀錄（受訪人：庚○○、乙○○）、丙○○涉嫌竊盜、電業
    法案搜索錄影譯文表、臺灣電力公司繳款通知書、臺灣中小
    企業銀行送金簿、臺灣電力公司所提出之檢查中壢市榮耀歐
    洲社區大樓有無其他竊電住戶之檢查資料、電費明細查詢資
    料、房屋租賃契約、榮耀歐洲社區第一、二、三屆管理委員
    會名單，雖屬被告以外之人於審判外之書面陳述，然當事人
    未於言詞辯論終結前就上開等證據聲明異議，且本院審酌書
    面陳述，適為本案之證據，揆諸前揭規定，自得作為證據。
貳、事實認定方面
    上揭犯罪事實，業據被告丑○○、丙○○、辛○○、庚○○
    、乙○○、甲○○、子○○、戌○○、癸○○、辰○○、丁○○、巳○○、戊○○等人於本院審理時均坦認不諱且互核
    相符，並經證人即台電公司桃園區營業處稽查課員卯○○迭
    於警詢、檢察官偵訊時指述伊公司遭破壞電表封印鎖及封印
    鉛粒與銅線，及遭回撥電表指針竊電等情歷歷，復有搜索扣
    押筆錄（受搜索人：丑○○）、桃園縣政府警察局平鎮分局
    扣押物品目錄表、扣押物品清單（臺灣電力公司電費單2 張
    、臺灣電力公司抄表行程表1 張、臺灣電力公司服務表1 張
    ）、臺電公司電費通知及收據、抄表行程表、服務處所表、
    現場照片、臺電公司用電實地調查書、追償電費計算單、丑
    ○○、丙○○涉嫌竊盜、電業法案搜索錄影譯文表、臺電公
    司繳款通知書、臺灣中小企業銀行送金簿、臺電公司所提出
    之檢查中壢市榮耀歐洲社區大樓有無其他竊電住戶之檢查資
    料、電費明細查詢資料、房屋租賃契約、榮耀歐洲社區第一
    、二、三屆管理委員會名單、財政部臺灣省北區國稅局中壢
    稽徵所97年4 月16日北區國稅中壢三字第0971028193號函及
    附件（聚碩新企業有限公司之銷售額與稅額申報書資料、營
    利事業基本資料、營業稅稅籍資料、違章紀錄資料）、財團
    法人臺灣大電力研究試驗中心97年5 月15日大電表字第9705
    0443號函、經濟部標準檢驗局97年5 月15日經標四字第0970
    0052750 號函等件附卷可參，堪認上揭被告等之自白與事實
    相符，是本件事證明確，被告丑○○等如附表所示之犯行均
    洵堪認定，均應依法論科。
、法律適用方面
    核被告丑○○、丙○○、辛○○、庚○○、乙○○、甲○○
    、子○○、戌○○、癸○○、辰○○、丁○○、巳○○、戊○○等13人所為，均係犯電業法第106 條第3 款之竊電罪、
    刑法第352 條毀損準文書罪。被告等人分別就附表所示各該
    犯行，各具犯意聯絡與行為分擔，應分別論以共同正犯。被
    告等就竊電犯行部分，係同時構成刑法第321 條第1 項第3
    款、第323 條之竊盜罪與電業法第106 條第3 款之竊電罪，
    兩罪係屬法條競合關係，依特別法優於普通法關係，均應論
    以電業法第106 條第3 款之竊電罪。被告等所犯竊電行為過
    程中，同時將具有文書性質之計電表封印鎖、鉛封損壞，均
    係以1 行為觸犯前揭竊電、毀損準文書2 罪名之想像競合犯
    ，依刑法第55條前段之規定，均應從1 重之竊電罪處斷。又
    被告丑○○、丙○○及辛○○就如附表編號1 所示6 次竊電
    犯行；被告丑○○、丙○○及庚○○就如附表編號2 所示3
    次竊電犯行；被告丑○○、丙○○及乙○○就如附表編號3
    所示3 次竊電犯行；被告丑○○、丙○○及甲○○就如附表
    編號4 所示6 次竊電犯行；被告丑○○丙○○及甲○○就如
    附表編號5 所示6 次竊電犯行；被告丑○○、丙○○及甲○○就如附表編號6 所示6 次竊電犯行；被告丑○○、丙○○
    及甲○○就如附表編號7 所示6 次竊電犯行；被告丑○○、
    丙○○及甲○○就如附表編號8 所示2 次竊電犯行；被告丑
    ○○、丙○○及子○○就如附表編號9 所示3 次竊電犯行；
    被告丑○○、丙○○及子○○就如附表編號10所示3 次竊電
    犯行；被告丑○○、丙○○及戌○○就如附表編號11所示6
    次竊電犯行；被告丑○○、丙○○及辰○○就如附表編號12
    所示2 次竊電犯行；被告丑○○、丙○○及癸○○就如附表
    編號13所示2 次竊電犯行；被告丑○○、丙○○及丁○○就
    如附表編號14所示2 次竊電犯行；被告丑○○、丙○○及戊○○就如附表編號16所示2 次竊電犯行；被告丑○○及丙○○就如附表編號17所示2 次竊電犯行，均係基於單一犯意，
    在時間、場所密接之情形下，實行同一構成要件，而侵害同
    一法益，為接續犯，僅論以一罪。被告丑○○、丙○○就如
    附表編號1 至17所示17次竊電犯行；被告甲○○就如附表編
    號4 至8 所示5 次竊電犯行；被告子○○就如附表編號9 至
    10所示2 次竊電犯行，均犯意各別，行為互殊，應予分論併
    罰。爰審酌被告等之竊電行為，影響計電正確，以不法之方
    式而獲取他人財產，欠缺尊重他人財產法益之觀念，被告等
    竊電所得如附表所示金額，尚非屬重大，且被告等均各自補
    繳被害人臺電公司如附表所示遭竊之電費，兼衡被告等犯後
    坦承犯行，態度尚佳等一切情狀，分別量處如附表所示之刑
    ，並諭知易科罰金之標準，並定應執行之刑。被告丑○○、
    丙○○、子○○就附表編號9 至10所示之犯罪時間；被告丑
    ○○、丙○○、丁○○就附表編號14所示犯罪時間；被告丑
    ○○、丙○○、戊○○就附表編號16所示之犯罪時間，均係
    於96年4 月24日之前，且渠等所犯之罪核與中華民國96年罪
    犯減刑條例第2 條第1 項之規定相符，復無同條例第3 條之
    除外情事存在，自應依該條例第2 條第1 項第3 款及第7 條
    之規定，減其等宣告刑二分之一，並依法諭知其等宣告刑及
    減得之刑，繼依同條例第9 條規定諭知易科罰金之折算標準
    ，及依同條例第10條第1 項規定定其應執行刑。另檢察官求
    處被告丑○○、丙○○有期徒刑均5 年，稍屬過重，併此敘
    明。被告丑○○、丙○○、辛○○、乙○○、庚○○、甲○○、子○○、戌○○、丁○○、巳○○、戊○○前未曾受有
    期徒刑以上刑之宣告，分別有臺灣高等法院被告全國前案紀
    錄表1 份在卷可稽。而被告癸○○雖前於92年間，因違反著
    作權法案件，經本院判處有期徒刑7 月，緩刑4 年，惟於緩
    刑期滿，而緩刑之宣告未經撤銷，亦有臺灣高等法院被告前
    案紀錄表1 紙附卷可稽，是被告癸○○上揭刑之宣告，依刑
    法第76條之規定已失其效力，而與未曾受有期徒刑以上刑之
    宣告者同。考量被告丑○○、丙○○、辛○○、乙○○、庚○○、甲○○、子○○、辰○○、戌○○、癸○○、丁○○
    、巳○○、戊○○因一時失慮致罹犯本案，其均於本院審理
    中深表悔悟，本院認經此科刑教訓後，應已知所警惕信無再
    犯之虞，認所宣告之刑以暫不執行為適當，並以宣告被告丑
    ○○、丙○○緩刑均5 年、被告甲○○緩刑3 年、被告辛○○、乙○○、庚○○、子○○、辰○○、戌○○、癸○○、
    丁○○、巳○○、戊○○緩刑均2 年，以啟自新。惟考量被
    告丑○○、丙○○於本件犯罪中，乃位居主要犯罪之角色，
    為圖微利，竟為其他被告破壞電表、回撥計電表而為竊電，
    為導正被告丑○○、丙○○有所偏差之行為，爰命被告應分
    別向指定之公益團體、地方自治團體或社區提供140 小時之
    義務勞務，體察正常之生活價值。又被告應執行刑法第74條
    第2 項第5 款所定事項（即上述義務勞務），爰依刑法第93
    條第1 項第2 款規定，諭知應於緩刑期間付保護管束。末查
    ，被告等竊電所用之老虎鉗1 支，早已丟棄，無從尋獲一節
    ，業據被告丙○○供述在卷（見本院卷第339 頁），是上開
    老虎鉗1 支既未扣案，復無證據足認尚屬存在，爰不另為沒
    收之諭知，併此敘明。
據上論斷，應依刑事訴訟法第299 條第1 項，電業法第106 條第
3 款，刑法28條、第352 條、第55條、第41條第1 項前段、第51
條第5 款、第74條第1 項第1 款、第2 項第5 款、第93條第1項
第2 款，刑法施行法第1 條之1 第1 項、第2 項前段，中華民國
96年罪犯減刑條例第2 條第1 項第3 款、第7 條、第9 條、第10
條第1 項、第11條，判決如主文。
本案經檢察官翁偉玲到庭執行職務。
中    華    民    國    97    年    12    月    22    日
                    刑事第七庭審判長法  官    蕭世昌
                                    法  官    陳筱蓉
                                    法  官    蔡羽玄
以上正本證明與原本無異。
如不服本判決，應於送達後10日內向本院提出上訴狀（應附繕本
），其未敘述上訴理由者，應於上訴期間屆滿後20日內，補提理
由書狀於本院，上訴於臺灣高等法院。
                                    書記官    陳玉芳
中    華    民    國    97    年    12    月    22    日
附表
┌──┬─────┬────┬──────┬───┬───┬───┬─────┬──────┐
│編號│被告與接洽│竊電時間│竊電地點    │追償度│追償金│報酬  │所犯罪名  │宣告刑      │
│    │竊電之電號│（民國）│            │數    │額    │      │          │            │
│    │及共犯    │與次數  │            │      │      │      │          │            │
│    │          │        │            │      │      │      │          │            │
├──┼─────┼────┼──────┼───┼───┼───┼─────┼──────┤
│1   │丑○○、李│96年1 月│桃園縣中壢市│12711 │53895 │5000  │共同竊電（│丑○○、李錦│
│    │錦昌      │至97 年1│中北路201號 │      │      │(警詢 │損壞電度表│昌均處有期徒│
│    │00000000  │月，6 次│(米堤髮廊)  │      │      │供獲利│，使其失效│刑貳月。姜宗│
│    │辛○○    │。      │            │      │      │1萬之 │不準）。  │育處有期徒刑│
│    │          │        │            │      │      │半數) │          │貳月，如易科│
│    │          │        │            │      │      │      │          │罰金，以新臺│
│    │          │        │            │      │      │      │          │幣壹仟元折算│
│    │          │        │            │      │      │      │          │壹日。      │
├──┼─────┼────┼──────┼───┼───┼───┼─────┼──────┤
│2   │丑○○、李│96年6 月│桃園縣中壢市│63030 │320697│同上  │共同竊電（│丑○○、李錦│
│    │錦昌      │至96年11│溪州街257號1│      │      │      │損壞電度表│昌均處有期徒│
│    │00000000  │月，3 次│樓(芮亞咖啡 │      │      │      │，使其失效│刑貳月。林彧│
│    │庚○○    │。      │-義大利餐飲 │      │      │      │不準）。  │夷處有期徒刑│
│    │          │        │店)         │      │      │      │          │貳月，如易科│
│    │          │        │(榮耀歐洲)  │      │      │      │          │罰金，以新臺│
│    │          │        │            │      │      │      │          │幣壹仟元折算│
│    │          │        │            │      │      │      │          │壹日。      │
├──┼─────┼────┼──────┼───┼───┼───┼─────┼──────┤
│3   │丑○○、李│96年7 月│桃園縣中壢市│17357 │73595 │3000（│共同竊電（│丑○○、李錦│
│    │錦昌      │至96年11│溪州街255號 │      │      │偵訊所│損壞電度表│昌均處有期徒│
│    │00000000  │月，3次 │11樓        │      │      │供）  │，使其失效│刑貳月。余婕│
│    │乙○○    │。      │(榮耀歐洲)  │      │      │      │不準）。  │琳處有期徒刑│
│    │          │        │            │      │      │      │          │貳月，如易科│
│    │          │        │            │      │      │      │          │罰金，以新臺│
│    │          │        │            │      │      │      │          │幣壹仟元折算│
│    │          │        │            │      │      │      │          │壹日。      │
├──┼─────┼────┼──────┼───┼───┼───┼─────┼──────┤
│4   │丑○○、李│96年1 月│桃園縣中壢市│27715 │141014│每次  │共同竊電（│丑○○、李錦│
│    │錦昌      │至96年12│健行路184號1│      │      │共1300│損壞電度表│昌、甲○○均│
│    │00000000  │月，6次 │樓          │      │      │      │，使其失效│處有期徒刑貳│
│    │甲○○    │。      │(琴弦樂器行 │      │      │      │不準）。  │月。        │
│    │          │        │音樂教室)   │      │      │      │          │            │
│    │          │        │            │      │      │      │          │            │
│    │          │        │            │      │      │      │          │            │
│    │          │        │            │      │      │      │          │            │
├──┼─────┼────┼──────┼───┼───┼───┼─────┼──────┤
│5   │丑○○、李│同上    │桃園縣中壢市│11014 │46695 │同上  │共同竊電（│丑○○、李錦│
│    │錦昌      │        │健行路184號2│      │      │      │損壞電度表│昌、甲○○均│
│    │00000000  │        │樓          │      │      │      │，使其失效│處有期徒刑貳│
│    │甲○○    │        │            │      │      │      │不準）。  │月。        │
│    │          │        │            │      │      │      │          │            │
│    │          │        │            │      │      │      │          │            │
│    │          │        │            │      │      │      │          │            │
│    │          │        │            │      │      │      │          │            │
├──┼─────┼────┼──────┼───┼───┼───┼─────┼──────┤
│6   │丑○○、李│同上    │桃園縣中壢市│11166 │38741 │同上  │共同竊電（│丑○○、李錦│
│    │錦昌      │        │健行路184號3│      │      │      │損壞電度表│昌、甲○○均│
│    │00000000  │        │樓          │      │      │      │，使其失效│處有期徒刑貳│
│    │甲○○    │        │            │      │      │      │不準）。  │月。        │
│    │          │        │            │      │      │      │          │            │
│    │          │        │            │      │      │      │          │            │
│    │          │        │            │      │      │      │          │            │
├──┼─────┼────┼──────┼───┼───┼───┼─────┼──────┤
│7   │丑○○、李│同上    │桃園縣中壢市│6699  │28404 │同上  │共同竊電（│丑○○、李錦│
│    │錦昌      │        │健行路184號4│      │      │      │損壞電度表│昌、甲○○均│
│    │00000000  │        │樓          │      │      │      │，使其失效│處有期徒刑貳│
│    │甲○○    │        │            │      │      │      │不準）。  │月。        │
│    │          │        │            │      │      │      │          │            │
│    │          │        │            │      │      │      │          │            │
│    │          │        │            │      │      │      │          │            │
├──┼─────┼────┼──────┼───┼───┼───┼─────┼──────┤
│8   │丑○○、李│96年7 月│桃園縣中壢市│7505  │31817 │每次收│共同竊電（│丑○○、李錦│
│    │錦昌      │至96年10│後寮1路152號│      │      │費800 │損壞電度表│昌、甲○○均│
│    │00000000  │月，2次 │(樂器行)    │      │      │，共2 │，使其失效│處有期徒刑貳│
│    │甲○○    │        │            │      │      │次    │不準）。  │月。        │
│    │(登記用電 │        │            │      │      │      │          │            │
│    │人宙○○) │        │            │      │      │      │          │            │
│    │          │        │            │      │      │      │          │            │
├──┼─────┼────┼──────┼───┼───┼───┼─────┼──────┤
│9   │丑○○、李│95年11月│桃園縣中壢市│12718 │64709 │每次收│共同竊電（│丑○○、李錦│
│    │錦昌      │至96年4 │新中北路203 │      │      │費2000│損壞電度表│昌均處有期徒│
│    │00000000  │月中旬，│號(火鍋店)  │      │      │許    │，使其失效│刑貳月，均減│
│    │子○○    │3次     │            │      │      │      │不準）。  │為有期徒刑壹│
│    │          │        │            │      │      │      │          │月。子○○處│
│    │          │        │            │      │      │      │          │有期徒刑貳月│
│    │          │        │            │      │      │      │          │，如易科罰金│
│    │          │        │            │      │      │      │          │，以新臺幣壹│
│    │          │        │            │      │      │      │          │仟元折算壹日│
│    │          │        │            │      │      │      │          │，減為有期徒│
│    │          │        │            │      │      │      │          │刑壹月，如易│
│    │          │        │            │      │      │      │          │科罰金，以新│
│    │          │        │            │      │      │      │          │臺幣壹仟元折│
│    │          │        │            │      │      │      │          │算壹日。    │
├──┼─────┼────┼──────┼───┼───┼───┼─────┼──────┤
│10  │丑○○、李│同上    │桃園縣中壢市│13997 │71217 │同上  │共同竊電（│丑○○、李錦│
│    │錦昌      │        │新中北路185 │      │      │      │損壞電度表│昌均處有期徒│
│    │00000000  │        │巷6弄18號   │      │      │      │，使其失效│刑貳月，均減│
│    │子○○    │        │(火鍋店)    │      │      │      │不準）。  │為有期徒刑壹│
│    │          │        │            │      │      │      │          │月。子○○處│
│    │          │        │            │      │      │      │          │有期徒刑貳月│
│    │          │        │            │      │      │      │          │，如易科罰金│
│    │          │        │            │      │      │      │          │，以新臺幣壹│
│    │          │        │            │      │      │      │          │仟元折算壹日│
│    │          │        │            │      │      │      │          │，減為有期徒│
│    │          │        │            │      │      │      │          │刑壹月，如易│
│    │          │        │            │      │      │      │          │科罰金，以新│
│    │          │        │            │      │      │      │          │臺幣壹仟元折│
│    │          │        │            │      │      │      │          │算壹日。    │
├──┼─────┼────┼──────┼───┼───┼───┼─────┼──────┤
│11  │丑○○、李│96年5 月│桃園縣八德市│24740 │125877│每次收│共同竊電（│丑○○、李錦│
│    │錦昌      │至97年2 │忠勇街225號1│      │      │費2000│損壞電度表│昌均處有期徒│
│    │00000000  │月，6次 │樓(美芝城早 │      │      │      │，使其失效│刑貳月。謝秉│
│    │戌○○    │        │餐店)       │      │      │      │不準）。  │澄處有期徒刑│
│    │(住榮耀歐 │        │            │      │      │      │          │貳月，如易科│
│    │洲)       │        │            │      │      │      │          │罰金，以新臺│
│    │          │        │            │      │      │      │          │幣壹仟元折算│
│    │          │        │            │      │      │      │          │壹日。      │
├──┼─────┼────┼──────┼───┼───┼───┼─────┼──────┤
│12  │丑○○、李│96年8 月│桃園縣楊梅鎮│6346  │26912 │不詳  │共同竊電（│丑○○、李錦│
│    │錦昌      │至96年12│中山里1鄰47 │      │      │(被告 │損壞電度表│昌均處有期徒│
│    │00000000  │月，2次 │之2號       │      │      │稱無償│，使其失效│刑貳月。葉集│
│    │辰○○    │        │            │      │      │)     │不準）。  │全處有期徒刑│
│    │(不知情受 │        │            │      │      │      │          │貳月，如易科│
│    │益人係葉集│        │            │      │      │      │          │罰金，以新臺│
│    │全之父葉文│        │            │      │      │      │          │幣壹仟元折算│
│    │霖)       │        │            │      │      │      │          │壹日。      │
├──┼─────┼────┼──────┼───┼───┼───┼─────┼──────┤
│13  │丑○○、李│96年9 月│桃園縣中壢市│9132  │38720 │無償  │共同竊電（│丑○○、李錦│
│    │錦昌      │至96年10│愛國路60巷43│      │      │      │損壞電度表│昌均處有期徒│
│    │00000000  │月，2次 │弄1號4樓    │      │      │      │，使其失效│刑貳月。莊汶│
│    │癸○○    │        │            │      │      │      │不準）。  │樺處有期徒刑│
│    │          │        │            │      │      │      │          │貳月，如易科│
│    │          │        │            │      │      │      │          │罰金，以新臺│
│    │          │        │            │      │      │      │          │幣壹仟元折算│
│    │          │        │            │      │      │      │          │壹日。      │
├──┼─────┼────┼──────┼───┼───┼───┼─────┼──────┤
│14  │丑○○、李│96年1月 │桃園縣中壢市│5729  │24295 │1 次  │共同竊電（│丑○○、李錦│
│    │錦昌      │至4月上 │溪州街267巷5│      │      │300 元│損壞電度表│昌均處有期徒│
│    │丁○○    │旬，2次 │            │      │      │      │，使其失效│刑貳月，均減│
│    │          │        │            │      │      │      │不準）。  │為有期徒刑壹│
│    │          │        │            │      │      │      │          │月。丁○○處│
│    │          │        │            │      │      │      │          │有期徒刑貳月│
│    │          │        │            │      │      │      │          │，如易科罰金│
│    │          │        │            │      │      │      │          │，以新臺幣壹│
│    │          │        │            │      │      │      │          │仟元折算壹日│
│    │          │        │            │      │      │      │          │，減為有期徒│
│    │          │        │            │      │      │      │          │刑壹月，如易│
│    │          │        │            │      │      │      │          │科罰金，以新│
│    │          │        │            │      │      │      │          │臺幣壹仟元折│
│    │          │        │            │      │      │      │          │算壹日。    │
├──┼─────┼────┼──────┼───┼───┼───┼─────┼──────┤
│15  │丑○○、李│96年9 月│桃園縣八德市│8586  │36405 │無償  │共同竊電（│丑○○、李錦│
│    │錦昌      │至96年12│霄裡里18鄰營│      │      │      │損壞電度表│昌均處有期徒│
│    │00000000  │月，1次 │盤7之43號   │      │      │      │，使其失效│刑貳月。廖柏│
│    │巳○○    │        │            │      │      │      │不準）。  │麟夷處有期徒│
│    │(登記用電 │        │            │      │      │      │          │刑貳月，如易│
│    │人係巳○○│        │            │      │      │      │          │科罰金，以新│
│    │之妻壬○○│        │            │      │      │      │          │臺幣壹仟元折│
│    │)         │        │            │      │      │      │          │算壹日。    │
├──┼─────┼────┼──────┼───┼───┼───┼─────┼──────┤
│16  │丑○○、李│95年11月│桃園縣中壢市│6349  │32304 │不詳  │共同竊電（│丑○○、李錦│
│    │錦昌      │至96年2 │溪洲街259號1│      │      │      │損壞電度表│昌均處有期徒│
│    │00000000  │月，2次 │樓(早餐店)  │      │      │      │，使其失效│刑貳月，均減│
│    │戊○○    │        │            │      │      │      │不準）。  │為有期徒刑壹│
│    │          │        │            │      │      │      │          │月。戊○○處│
│    │          │        │            │      │      │      │          │有期徒刑貳月│
│    │          │        │            │      │      │      │          │，如易科罰金│
│    │          │        │            │      │      │      │          │，以新臺幣壹│
│    │          │        │            │      │      │      │          │仟元折算壹日│
│    │          │        │            │      │      │      │          │，減為有期徒│
│    │          │        │            │      │      │      │          │刑壹月，如易│
│    │          │        │            │      │      │      │          │科罰金，以新│
│    │          │        │            │      │      │      │          │臺幣壹仟元折│
│    │          │        │            │      │      │      │          │算壹日。    │
├──┼─────┼────┼──────┼───┼───┼───┼─────┼──────┤
│17  │丑○○、李│96年3月 │桃園縣中壢市│11315 │47976 │自宅  │共同竊電（│丑○○、李錦│
│    │錦昌      │至96年9 │溪州街267巷7│      │      │      │損壞電度表│昌均處有期徒│
│    │00000000  │月，2次 │號2樓       │      │      │      │，使其失效│刑貳月。    │
│    │丙○○本人│        │            │      │      │      │不準）。  │            │
│    │(登記用電 │        │            │      │      │      │          │            │
└──┴─────┴────┴──────┴───┴───┴───┴─────┴──────┘
附錄本案論罪科刑條文：
電業法第106條
有左列行為之一者為竊電，處五年以下有期徒刑、拘役或五百元
以下罰金：
一、未經電業供電，而在其供電線路上私接電線者。
二、繞越電度表或其他計電器，損壞或改動表外之線路者。
三、損壞或改變電度表、無效電力計、其他計電器之構造，或以
    其他方法使其失效不準者。
四、在電價較低之線路上，私接電價較高之電器者。
五、包燈用戶，在原定電燈盞數及瓦特數以外，私自增加盞數或
    瓦特數者。
六、電力用戶，在原申請馬力數、瓩數或仟伏安數以外，私自增
    加馬力數瓩數或仟伏安數者。
中華民國刑法第352條（毀損文書罪）
毀棄、損壞他人文書或致令不堪用，足以生損害於公眾或他人者
，處3年以下有期徒刑、拘役或1萬元以下罰金。


司法院資訊處製作；財團法人民間司法改革基金會備份。
